【裁判字號】    95,家聲,34
【裁判日期】    951229
【裁判案由】    聲請准予變賣遺產
【裁判全文】
臺灣花蓮地方法院民事裁定              95年度家聲字第34號
聲  請  人  行政院國軍退除役官兵輔導委員會花蓮縣榮民服務
            處
法定代理人  乙○○
上列聲請人聲請變賣被繼承人甲○○遺產事件，本院裁定如下：
    主  文
被繼承人甲○○所遺坐落花蓮縣吉安鄉○○段320地號土地及其
上建物即門牌號碼花蓮縣吉安鄉○○村○○路○段947巷22號房屋
，准予變賣。
程序費用由被繼承人甲○○之遺產負擔。
    理  由
一、本件聲請意旨略以：被繼承人甲○○（男、民國○○年○月○○
    日生、民國92年1月7日死亡、身分證統一編號：Ｚ000000000
    號，生前籍設花蓮縣吉安鄉○○路○段947巷22號）係單身
    亡故榮民，遺有坐落花蓮縣吉安鄉○○段320地號土地及其
    上建物即門牌號碼花蓮縣吉安鄉○○村○○路○段947巷22
    號房屋。聲請人為其遺產管理人，已依鈞院92年度家催字第
    113號裁定完成公示催告程序，因有大陸地區繼承人史愛英
    、高志君聲明繼承，聲請人爰請求准予變賣如主文所示之不
    動產，以便折算為價額，交付其價金等語。
二、經查：本件聲請人主張被繼承人甲○○係退除役官兵，於民
    國92年1月7日死亡，其在臺並無法定繼承人，聲請人依法為
    其遺產管理人，經聲請本院於以92年度家催字第1132號民事
    裁定對被繼承人之大陸地區以外繼承人、債權人及受遺贈人
    為公示催告，聲請人並於92年6月10日登報，期間僅有大陸
    地區繼承人史愛英、高志君聲明繼承等情，業據提出本院92
    年度家催字第113號民事裁定、本院花院聲民源92聲繼13字
    第9627號函影本1份、國軍退除役官兵死亡遺物清冊、除戶
    謄本、土地及建物登記謄本影本各1紙等件為證，並經本院
    調閱92年度家催字第113號公示催告事件卷宗及92年度聲繼
    字第13號聲明繼承卷宗查明無誤，堪信聲請人之主張為真實
    。
三、按被繼承人在臺灣地區之遺產，由大陸地區人民依法繼承者
    ，其所得財產總額，每人不得逾2 百萬元，臺灣地區與大陸
    地區人民關係條例第67 條第1項前段定有明文。又大陸地區
    人民、法人、團體或其他機構，或其於第三地區投資之公司
    ，非經主管機關許可，不得在臺灣地區取得、設定或移轉不
    動產物權，同條例第69 條第1項前段亦有明文。且遺產管理
    人為清償債權，或交付遺贈物之必要，經親屬會議之同意得
    變賣遺產，又親屬會議不能召開或召開有困難時，依法應經
    親屬會議處理之事項，由有召集權人聲請法院處理之，民法
    第1179條第2 項及第1132條第2 項亦有明示。本件被繼承人
    甲○○之遺產，僅有大陸地區繼承人史愛英、高志君聲明繼
    承，則聲請人以無法召開取得親屬會議同意請求本院准予變
    賣遺產，即非無據。又依聲請人所提國軍退除役官兵死亡遺
    物清冊所載，被繼承人所遺留遺產現金為新臺幣149,292元
    ，是依前開規定，不足給付大陸地區繼承人得繼承財產總額
    （不得逾2百萬元），聲請人聲請變賣如附表所示之不動產
    ，以便折現支付大陸地區繼承人，即無不合，應予准許。
四、依非訟事件法第166 條第2 項，裁定如主文。
中    華    民    國    95    年    12    月    29    日
                  家事庭法官  陳雅敏
以上正本係照原本作成。
如對本裁定抗告，須於裁定送達後10日之不變期間內，向本院提
出抗告狀，並繳納抗告費新臺幣1,000元
中    華    民    國    95    年    12    月    29    日
                        書記官  曾允志


司法院資訊處製作；財團法人民間司法改革基金會備份。
